ACORDAO-COMPLETO-2426711

ACÓRDÃO DE RELAÇÃO

ACÓRDÃO DE RELAÇÃO 2398/2020 ATA 34/2020 - PLENÁRIO

Acórdão 2398/2020-TCU-Plenário
Os Ministros do Tribunal de Contas da União, reunidos em Sessão da Plenário, ACORDAM, por unanimidade, com fundamento nos arts. 143, inciso I, alínea "a" e 218 do Regimento Interno do TCU, aprovado pela Resolução nº 246, de 2011, em dar quitação a Nilton Bezerra Guedes (CPF XXX.189.359-XX) diante do integral recolhimento da multa aplicada pelo Acórdão 2.174/2014 prolatado pelo Plenário do TCU na Sessão Ordinária de 20/8/2014  (Ata nº 32/2014) , com a subjacente redução do valor da multa a partir da determinação proferida pelo Acórdão 2674/2016-TCU-Plenário na Sessão Ordinária de 19/10/2016 (Ata nº 41/2016) , sem prejuízo de, em sintonia com os pareceres emitidos neste processo, prolatar as providências abaixo indicadas:
Valor da multa: R$ 25.000,00 / Data da multa: 19/10/2016
	Valores Recolhidos
	Datas dos Recolhimentos

	R$   694,44
	31/03/2017

	R$   694,44
	28/04/2017

	R$   694,44
	31/05/2017

	R$   694,44
	30/06/2017

	R$   694,44
	31/07/2017

	R$   694,44
	31/08/2017

	R$   694,44
	29/09/2017

	R$   694,44
	31/10/2017

	R$   694,44
	30/11/2017

	R$   694,44
	29/12/2017

	R$   694,44
	31/01/2018

	R$   694,44
	28/02/2018

	R$   694,44
	29/03/2018

	R$   694,44
	30/04/2018

	R$   694,44
	30/05/2018

	R$   694,44
	29/06/2018

	R$   694,44
	31/07/2018

	R$   694,44
	31/08/2018

	R$   694,44
	28/09/2018

	R$   694,44
	31/10/2018

	R$   694,44
	30/11/2018

	R$   694,44
	28/12/2018

	R$   693,21
	31/01/2019

	R$   693,21
	28/02/2019

	R$   693,21
	30/03/2019

	R$   693,21
	30/04/2019

	R$   693,21
	30/05/2019

	R$   693,21
	30/06/2019

	R$   693,21
	30/07/2019

	R$   693,21
	30/08/2019

	R$   693,21
	30/09/2019

	R$   693,21
	30/10/2019

	R$   693,21
	30/11/2019

	R$   693,21
	30/12/2019

	R$   693,21
	30/01/2020

	R$   693,21
	28/02/2020

	R$   693,21
	30/03/2020

	R$   693,21
	30/04/2020

	R$   693,21
	30/05/2020

1. Processo TC-Processo 015.563/2012-0 (REPRESENTAÇÃO) 
	1.1. Apensos: TC-Processo 026.463/2016-4 (SOLICITAÇÃO) ; TC-Processo 004.669/2017-7 (SOLICITAÇÃO) e TC-Processo 023.260/2017-3 (SOLICITAÇÃO) 
	1.2. Responsável: Nilton Bezerra Guedes (CPF XXX.189.359-XX) .
	1.3. Entidade: Superintendência Regional do Incra no Estado do Paraná.
	1.4. Relator: Ministro-Substituto André Luís de Carvalho.
	1.5. Representante do Ministério Público: Subprocurador-Geral Paulo Soares Bugarin.
	1.6. Unidade Técnica: Secretaria de Gestão de Processos (Secef/Seproc) .
	1.7. Representação legal: não há.
	1.8. Providências:
	1.8.1. determinar que a Seproc informe ao Sr. Nilton Bezerra Guedes (CPF XXX.189.359-XX) que, em razão do recolhimento a maior da multa sob o valor de R$ 25.000,00 (vinte e cinco mil reais)  aplicada por meio do Acórdão 2674/2016-TCU-Plenário, subsistiria o saldo em seu favor perante o Tesouro Nacional sob o valor de R$ 390,74 (trezentos e noventa reais e setenta e quatro centavos) , com a data de referência em 23/07/2020, podendo a correspondente restituição desse saldo ser requerida à administração do TCU por meio da subsequente petição administrativa; e
	1.8.2. enviar a cópia do presente Acórdão, com a cópia do parecer da unidade técnica, a Nilton Bezerra Guedes e à Superintendência Regional do Incra no Estado do Paraná, para ciência.

Nilton Bezerra Guedes (CPF XXX.189.359-XX).

ANDRÉ DE CARVALHO

não há.

REPRESENTAÇÃO (REPR)

Secretaria de Gestão de Processos (Secef/Seproc).